【裁判字號】    98,審交易,284
【裁判日期】    990716
【裁判案由】    過失致死
【裁判全文】
臺灣桃園地方法院刑事判決           98年度審交易字第284號
公  訴  人  臺灣桃園地方法院檢察署檢察官
被      告  乙○○
上列被告因過失致死案件，經檢察官提起公訴（98年度偵字第14
352 號），被告於本院準備程序進行中，就被訴事實為有罪之陳
述，經本院告知簡式審判程序意旨，並聽取公訴人及被告之意見
後，本院裁定依簡式審判程序審理，判決如下：
    主  文
乙○○因過失致人於死，處有期徒刑柒月。
    事  實
一、乙○○於民國98年4 月30日凌晨0 時45分許，明知其無駕駛
    執照不得騎乘機車，竟仍騎乘車牌號碼876- BSR號重型機車
    ，沿桃園縣中壢市○○路往成章一街方向行駛，於行經桃園
    縣中壢市○○路94巷與79巷巷口時，原應注意行經無號誌之
    交岔路口，應減速慢行，作隨時停車之準備；又駕駛人應注
    意車前狀況，並隨時採取必要之安全措施，且依當時情形並
    無不能注意之情形，竟仍未盡上開注意義務而貿然騎車通過
    該路口。適時有鄭評昌於飲酒後（以抽血檢驗酒精濃度達25
    1.40 mg/dl，經換算呼氣所含酒精濃度為1.257mg/l ）騎乘
    車牌號碼LHN-695 號重型機車，沿桃園縣中壢市○○路79巷
    由忠孝路往桃園方向駛來，行至上開無號誌之交岔路口時，
    原應注意左方車應暫停讓右方車先行，並應減速慢行及注意
    車前狀況，然鄭評昌亦未盡上開注意義務，率然騎車通過該
    路口，遂與鄭評昌騎乘之上揭重型機車發生碰撞。致鄭評昌
    人車倒地，受有頭部鈍性傷併顱骨骨折，腎挫傷、顱內出血
    併腎衰竭等傷害，經送醫急救後，仍於98年4 月30日中午12
    時37分許死亡。乙○○於肇事後，在其過失致死犯行尚未被
    有偵查犯罪職權之公務員發覺前，向處理本件車禍之警員自
    首肇事並接受裁判。
二、案經桃園縣政府警察局中壢分局報告臺灣桃園地方法院檢察
    署檢察官偵查起訴。
    理  由
一、本案被告乙○○所犯係死刑、無期徒刑或最輕本刑為3 年以
    上有期徒刑以外之罪，其於本院準備程序期日中就被訴事實
    為有罪之陳述，經本院告知簡式審判程序之旨，並聽取當事
    人意見後，由本院依刑事訴訟法第273 條之1 第1 項規定裁
    定進行簡式審判程序，合先敘明。
二、上揭犯罪事實，業據被告乙○○於本院審理時坦承不諱，並
    有告訴人甲○○、證人蘇郁程分別於警詢及檢察官偵訊及本
    院審理時之陳述。此外，並有道路交通事故現場圖、道路交
    通事故調查報告表（一）、（二）、臺灣省桃園縣區車輛行
    車事故鑑定委員會鑑定意見書、桃園縣政府警察局道路交通
    事故當事人酒精測定紀錄表、桃園縣政府警察局舉發違反道
    路交通管理事件通知單、衛生署桃園醫院診斷證明書、相驗
    筆錄、臺灣桃園地方法院檢察署相驗屍體證明書、臺灣桃園
    地方法院檢察署檢驗報告書、路口監視畫面勘驗筆錄、監視
    翻拍畫面、現場採證相片等在卷可稽。
三、按行經無號誌之交岔路口，應減速慢行，作隨時停車之準備
    ；又駕駛人應注意車前狀況，並隨時採取必要之安全措施，
    道路交通安全規則93條第1 項第2 款、第94條第3 項分別定
    有明文。本件被告騎乘機車行經無號誌之交岔路口，未減速
    慢行，復未注意車前狀況，而肇致本件車禍，其有過失甚明
    。而被害人鄭評昌確因本件車禍死亡，已詳述如前，則被告
    之過失行為與被害人之死亡間，顯有相當因果關係。綜上所
    述，足認被告自白與事實相符，堪以採信。本件事證明確，
    被告犯行可以認定，應依法論罪科刑。至被害人鄭評昌是否
    有因酒後不能安全駕駛或駕駛重機車行經無號誌之交岔路口
    ，左方車未讓右方直行先行之違規情形，均無礙被告過失致
    死責任之認定，附此敘明。
四、核被告乙○○所為，係犯刑法第276 條第1 項之過失致人於
    死罪。被告無駕駛執照駕車，業據被告於警詢時供承明確，
    復有道路交通事故調查表（二）、桃園縣政府警察局舉發道
    路交通管理事件通知單、證號查詢汽車駕駛人報表各1 紙在
    卷足憑，應依道路交通管理處罰條例第86條第1 項之規定，
    加重其刑。另被告於警員到場處理後，主動向警員陳明其為
    肇事車輛駕駛人，自首而受裁判，此有桃園縣政府警察局道
    路交通事故肇事人自首情形紀錄表1 份可按，爰依刑法第62
    條前段規定減輕其刑。被告就所犯過失致人於死罪，同時有
    刑之加重及減輕事由，應先加後減之。爰審酌被告對注意義
    務之違反，過失情節、過失行為之態樣，智識程度，並造成
    被害人死亡之結果、惡性非屬輕微，雖犯罪後坦承犯行，態
    度尚可，然究未能與被害人家屬達成和解，賠償被害人家屬
    之損失，並被害人亦有過失等一切情狀，量處如主文所示之
    刑，以示懲儆。
據上論斷，應依刑事訴訟法第273 條之1 第1 項、第299 條第1
項前段，刑法第276 條第1 項、第62條前段，道路交通管理處罰
條例第86條第1 項、刑法施行法第1 條之1 第1 項、第2 項前段
，判決如主文。
本案經檢察官潘怡華到庭執行職務。
中    華    民    國    99    年     7    月    16    日
                        刑事庭  法  官  劉為丕
以上正本證明與原本無異。
如不服本判決應於收受判決後10日內向本院提出上訴書狀，並應
敘述具體理由。其未敘述上訴理由者，應於上訴期間屆滿後20日
內向本院補提理由書( 均須按他造當事人之人數附繕本) 「切勿
逕送上級法院」。
                                書記官  陳淑瓊
中    華    民    國    99    年    7     月    21    日
附錄本案論罪科刑依據之法條：
刑法第276條
因過失致人於死者，處2 年以下有期徒刑、拘役或2 千元以下罰
金。
從事業務之人，因業務上之過失犯前項之罪者，處5 年以下有期
徒刑或拘役，得併科3 千元以下罰金。

司法院資訊處製作；財團法人民間司法改革基金會備份。
